臺灣桃園地方法院刑事判決　　　　　　110年度審訴字第709號
公　訴　人　臺灣桃園地方檢察署檢察官
被　　　告　陳佳宏



選任辯護人　蕭博仁律師
上列被告因違反毒品危害防制條例案件，經檢察官提起公訴（11
0 年度偵字第6671號、110 年度毒偵字第879 號），被告於本院
準備程序進行中，就被訴事實為有罪之陳述，經本院告知簡式審
判程序意旨，並聽取當事人及辯護人之意見後，本院合議庭裁定
由受命法官獨任依簡式審判程序審理，判決如下：
    主  文
陳佳宏持有第一級毒品純質淨重十公克以上，累犯，處有期徒刑
壹年壹月。
扣案如附表所示之第一級毒品海洛因貳包、第二級毒品甲基安非
他命肆包均沒收銷燬。
扣案之分裝袋貳佰個均沒收。
    事實及理由
一、犯罪事實：
  ㈠陳佳宏前於民國106 年間因施用毒品案件，經臺灣彰化地方
    法院以106 年度毒聲字第78號裁定送觀察、勒戒後，因認有
    繼續施用毒品之傾向，再經臺灣彰化地方法院以106 年度毒
    聲字第207 號裁定令入戒治處所施以強制戒治，因戒治成效
    經評定為合格，於107 年6 月13日停止戒治依法釋放，其所
    犯施用毒品犯行，則經臺灣彰化地方檢察署檢察官以107 年
    度戒毒偵字第41、42號為不起訴處分確定。另於107 年間因
    施用毒品案件，經臺灣彰化地方法院以107 年度訴字第1110
    號判決判處有期徒刑8 月確定，經入監執行後，於108 年9
    月28日縮刑期滿執行完畢。
  ㈡詎其仍不知悛悔，明知海洛因、甲基安非他命分別係毒品危
    害防制條例第2 條第2 項第1 、2 款所列管之第一、二級毒
    品，不得非法持有、施用，竟基於持有第一級毒品海洛因純
    質淨重10公克以上及持有第二級毒品甲基安非他命純質淨重
    20公克以上之犯意，於110 年1 月18日某時，在桃園市內壢
    地區某KTV 內，向真實姓名年籍均不詳之成年男子（下稱「
    不詳男子」），以新臺幣共約41、43萬元之代價購得第一級
    毒品海洛因2 包（驗前淨重合計20.02 公克，驗前純質淨重
    合計14.97 公克，驗餘淨重合計19.84 公克）及第二級毒品
    甲基安非他命4 包（驗前淨重合計47.881公克，驗前純質淨
    重合計37.4835 公克，驗餘淨重合計47.7765 公克），且自
    該時起即無故持有之，復於110 年1 月19日下午5 時15分許
    為警採尿時往前回溯26小時內某時，在上開KTV 店內，自前
    開購得之海洛因、甲基安非他命中各取出僅供施用1 次之數
    量，以一併置入注射針筒施打於體內之方式，同時施用海洛
    因及甲基安非他命1 次。嗣於110 年1 月19日下午4 時許，
    在桃園市○○區○○路00號前為警查獲，並隨即在其身上及
    所駕駛之車牌號碼000-0000號自用小客車內，扣得上開施用
    剩餘所持有如附表所示之第一級毒品海洛因2 包、第二級毒
    品甲基安非他命4 包，及其所有供其分裝而持有毒品所用之
    分裝袋200 個，始查悉上情。
二、證據名稱：
  ㈠被告陳佳宏分別於警詢、檢察事務官詢問、檢察官訊問、本
    院準備程序及審理中之自白。
  ㈡桃園市政府警察局中壢分局查獲施用（持有）毒品案件經過
    情形紀錄表、臺灣臺中地方檢察署檢察官強制到場（強制採
    驗尿液）許可書、自願受搜索同意書、桃園市政府警察局中
    壢分局搜索、扣押筆錄暨扣押物品目錄表及收據、桃園市政
    府警察局中壢分局（隊）真實姓名與尿液、毒品編號對照表
    （尿液編號：E000-0000 ，毒品編號：DE000-0000）、桃園
    市政府警察局中壢分局檢體監管紀錄表、扣案物及查獲現場
    照片、桃園市政府警察局中壢分局扣押物品清單（人工鑑別
    編號000000000 ）、台灣檢驗科技股份有限公司濫用藥物實
    驗室- 台北110 年2 月2 日出具之UL/2021/00000000濫用藥
    物檢驗報告、如附表「鑑驗報告」欄所示之鑑定書。
  ㈢扣案如附表所示之第一級毒品海洛因2 包（驗前純質淨重合
    計14.97 公克）、第二級毒品甲基安非他命4 包（驗前純質
    淨重合計37.4835 公克）、分裝袋200 個。
三、論罪科刑：
  ㈠核被告所為，係犯毒品危害防制條例第11條第3 項之持有第
    一級毒品純質淨重10公克以上之罪、同條第4 項之持有第二
    級毒品純質淨重20公克以上之罪。其施用第一、二級毒品之
    輕行為，分別為持有第一級毒品純質淨重10公克、第二級毒
    品純質淨重20公克以上之重行為所吸收，均不另論罪。
  ㈡被告同時購得附表所示之第一級毒品海洛因2 包、第二級毒
    品甲基安非他命4 包，係以一行為同時持有第一級毒品海洛
    因純質淨重10公克以上、第二級毒品甲基安非他命純質淨重
    20公克以上，為想像競合犯，應依刑法第55條規定，從一重
    依毒品危害防制條例第11條第3 項之持有第一級毒品純質淨
    重10公克以上罪處斷。
  ㈢被告曾受前揭犯罪事實欄㈠所載犯罪科刑及有期徒刑執行完
    畢之紀錄，此有臺灣高等法院被告前案紀錄表在卷可按，其
    受徒刑執行完畢後，於5 年以內故意再犯本件有期徒刑以上
    之罪，為累犯，經本院裁量被告前曾因犯施用毒品罪而持有
    毒品之前科情形後，認其有特別惡性且對刑罰反應力薄弱，
    應依刑法第47條第1 項規定加重其刑（含最低本刑）。
  ㈣辯護人雖以被告之外婆、父母年邁、與家人感情融洽，且被
    告在家族公司擔任經理，負責與外國客戶聯絡，平時熱心公
    益、樂善好施為由，請求依刑法第59條之規定予以酌減云云
    。然按刑法第59條規定犯罪之情狀顯可憫恕，認科以最低度
    刑仍嫌過重者，得酌量減輕其刑，此雖為法院依法得行使裁
    量之事項，然非漫無限制，必須犯罪另有特殊之原因、環境
    與情狀，在客觀上足以引起一般之同情，認為即予宣告法定
    低度刑期，猶嫌過重者，始有其適用（最高法院88年度台上
    字第6683號判決同此意旨參照）。辯護人主張酌減之理由，
    本院均已依刑法第57條規定作為量刑之依據，且被告前有施
    用毒品之科刑紀錄，當知悉自身行為違犯法律之效果，竟仍
    為供己施用而花費40多萬元購得驗前純質淨重14.97 公克之
    第一級毒品海洛因2 包及驗前純質淨重37.4835 公克之第二
    級毒品甲基安非他命4 包，實難認其於犯本案時有何特殊之
    原因或環境等，在客觀上足以引起一般同情，而有情堪憫恕
    之處，被告上開所為，顯無依刑法第59條規定酌減其刑之適
    用，併此敘明。
  ㈤爰審酌被告前已因施用毒品案件經戒癮處分，本應戒絕毒癮
    ，詎其竟未能自新，仍一再施用足以導致人體機能發生依賴
    性、成癮性及抗藥性等障礙之第一、二級毒品，戕害自身健
    康，漠視法令禁制，所為誠屬不當，又為供己施用購買而持
    有純質淨重10公克以上之第一級毒品海洛因、純質淨重20公
    克以上之第二級毒品甲基安非他命，助長毒品流通，且易滋
    生其他犯罪，所為應予非難，惟念其犯後坦承犯行，態度尚
    佳，兼衡以被告之生活及經濟狀況、素行、年紀及智識程度
    等一切情狀，量處如主文所示之刑，以示懲儆。
四、沒收：
  ㈠扣案如附表編號一所示之粉末1 包及碎粉塊1 包、如附表編
    號二所示之白色或透明晶體4 包，經送驗結果確分別檢出第
    一級毒品海洛因、第二級毒品甲基安非他命成分，有附表「
    鑑驗報告」欄所示鑑定書等可考，自分屬毒品危害防制條例
    第2 條第2 項第1 、2 款管制之第一、二級毒品。又該海洛
    因2 包、甲基安非他命4 包均係被告本案持有為警查獲之毒
    品，此業經被告於本院準備程序中供陳明確，不問屬於被告
    與否，均應依毒品危害防制條例第18條第1 項前段規定宣告
    沒收銷燬之，又因以現今所採行之鑑驗方式，包裝袋仍會殘
    留微量毒品而無法將之完全析離，應概認屬毒品之部分，一
    併予以沒收銷燬。至採樣化驗部分，既已驗畢用罄而滅失，
    自無庸再予宣告沒收銷燬。
  ㈡扣案之分裝袋200 個，為被告所有，且為供其本案分裝而持
    有毒品犯行所用之物，亦經被告於本院準備程序中供明在卷
    （見本院卷第67頁），爰均依刑法第38條第2 項前段規定宣
    告沒收。
五、應依刑事訴訟法第273 條之1 第1 項、第299 條第1 項前段
    、第310 條之2 、第454 條第1 項，毒品危害防制條例第11
    條第3 項、第4 項、第18條第1 項前段，刑法第11條、第55
    條、第47條第1 項、第38條第2 項前段，判決如主文。
六、如不服本判決應於收受判決後20日內向本院提出上訴書狀，
    並應敘述具體理由。其未敘述上訴理由者，應於上訴期間屆
    滿後20日內向本院補提理由書（均須按他造當事人之人數附
    繕本）「切勿逕送上級法院」。
本案由檢察官鄧瑋琪提起公訴，經檢察官李孟亭到庭執行職務。
中    華    民    國   110    年    11    月    12    日
                  刑事審查庭  法  官  李雅雯
以上正本證明與原本無異。
如不服本判決應於收受判決後20日內向本院提出上訴書狀，並應
敘述具體理由。其未敘述上訴理由者，應於上訴期間屆滿後20日
內向本院補提理由書（均須按他造當事人之人數附繕本）「切勿
逕送上級法院」。
                              書記官  陳佩伶
中    華    民    國   110    年    11    月    15    日
附錄本案論罪科刑法條：
毒品危害防制條例第11條
持有第一級毒品者，處3 年以下有期徒刑、拘役或新臺幣30萬元
以下罰金。
持有第二級毒品者，處2 年以下有期徒刑、拘役或新臺幣20萬元
以下罰金。
持有第一級毒品純質淨重十公克以上者，處1 年以上7 年以下有
期徒刑，得併科新臺幣1 百萬元以下罰金。
持有第二級毒品純質淨重二十公克以上者，處6 月以上5 年以下
有期徒刑，得併科新臺幣70萬元以下罰金。
持有第三級毒品純質淨重五公克以上者，處2 年以下有期徒刑，
得併科新臺幣20萬元以下罰金。
持有第四級毒品純質淨重五公克以上者，處1 年以下有期徒刑，
得併科新臺幣10萬元以下罰金。
持有專供製造或施用第一級、第二級毒品之器具者，處1 年以下
有期徒刑、拘役或新臺幣10萬元以下罰金。
　
　
　
　
　
　
　
　
　
　
　
　
　
　
　
　
　
　
　
　
　
　
　
附表：
┌──┬────┬───────────┬───────┬──────────┐
│編號│物品名稱│    數        量      │檢出成分及用途│   鑑  驗  報  告   │
│    │        │                      │              │                    │
├──┼────┼───────────┼───────┼──────────┤
│ 一 │粉末    │壹包（驗前淨重貳點伍玖│檢出第一級毒品│法務部調查局濫用藥物│
│    │        │公克，純度34.85 ％，驗│海洛因成分，供│實驗室110 年3 月25日│
│    │        │前純質淨重零點玖零公克│被告本次施用剩│調科壹字第1102300274│
│    │        │，驗餘淨重貳點伍壹公克│餘所持有      │0 號鑑定書（驗前純質│
│    │        │）                    │              │淨重合計14.97 公克）│
│    ├────┼───────────┤              │                    │
│    │碎粉塊  │壹包（驗前淨重拾柒點肆│              │                    │
│    │        │叁公克，純度80.71 ％，│              │                    │
│    │        │驗前純質淨重拾肆點零柒│              │                    │
│    │        │公克，驗餘淨重拾柒點叁│              │                    │
│    │        │叁公克）              │              │                    │
├──┼────┼───────────┼───────┼──────────┤
│ 二 │白色或透│叁包（驗前淨重合計肆拾│檢出第二級毒品│臺北榮民總醫院110 年│
│    │明晶體  │柒點陸捌陸叁公克，純度│甲基安非他命成│3 月5 日北榮毒鑑字第│
│    │        │78.3％，驗前純質淨重合│分，供被告本次│C0000000號毒品成分鑑│
│    │        │計叁拾柒點叁叁捌肆公克│施用剩餘所持有│定書、北榮毒鑑字第C1│
│    │        │，驗餘淨重合計肆拾柒點│之毒品        │000000-Q號毒品純度鑑│
│    │        │陸壹玖捌公克）        │              │定書（驗前純質淨重合│
│    ├────┼───────────┤              │計37.4835）。       │
│    │白色或透│壹包（驗前淨重零點壹玖│              │                    │
│    │明晶體  │肆柒公克，純度74.5％，│              │                    │
│    │        │驗前純質淨重零點壹肆伍│              │                    │
│    │        │壹公克，驗餘淨重零點壹│              │                    │
│    │        │伍陸柒公克）          │              │                    │
└──┴────┴───────────┴───────┴──────────┘